【裁判字號】    99,易,728
【裁判日期】    991029
【裁判案由】    違反毒品危害防制條例
【裁判全文】
臺灣嘉義地方法院刑事判決               99年度易字第728號
公  訴  人  臺灣嘉義地方法院檢察署檢察官
被      告  甲○○
上列被告因違反毒品危害防制條例案件，經檢察官提起公訴（99
年度毒偵字第1312號），本院進行簡式審判程序而為判決如下：
    主  文
甲○○施用第二級毒品，累犯，處有期徒刑參月，如易科罰金以
新臺幣壹仟元折算壹日。
    事  實
一、甲○○前因違反槍砲彈藥刀械管制條例等案件，先後經法院
    判處罪刑，復據臺灣高等法院臺南分院九十年度聲字第六八
    一號裁定就有期徒刑部分定其應執行刑為有期徒刑五年九月
    確定，民國九十四年八月九日假釋付保護管束，九十六年三
    月二十二日期滿未據撤銷，以已執行完畢論。另因施用毒品
    案件，為本院九十八年度毒聲字第八七號裁定觀察、勒戒，
    因無繼續施用之傾向，九十八年九月四日執行完畢釋放。詎
    甲○○仍不知悔改，上開觀察、勒戒執行完畢釋放後五年內
    ，於九十九年七月十八日清晨某時，在其嘉義縣東石鄉鰲鼓
    村十四鄰鰲鼓九十四之四號住處內，以燒烤內置安非他命之
    玻璃球，復吸入所產生氣體之方式，施用第二級毒品安非他
    命一次。嗣警方於九十九年七月十八日下午三時五十四分許
    ，對甲○○採集尿液，送驗結果呈安非他命陽性反應，始悉
    上情，惟甲○○已用罄毒品並丟棄所使用之玻璃球。
二、案經嘉義縣警察局朴子分局報告臺灣嘉義地方法院檢察署檢
    察官偵查起訴。
    理  由
一、本件被告甲○○所涉犯者為毒品危害防制條例第十條第二項
    法定刑為「三年以下有期徒刑」之施用第二級毒品罪，非死
    刑、無期徒刑、最輕本刑為三年以上有期徒刑之罪或高等法
    院管轄第一審案件。本院行準備程序中，被告就被訴事實為
    有罪之陳述，經告知簡式審判程序之旨，並聽取檢察官及被
    告之意見後，本院爰依刑事訴訟法第二百七十三條之一第一
    項裁定進行簡式審判程序。因此，本件簡式審判程序之證據
    調查依刑事訴訟法第二百七十三條之二規定不受同法第一百
    五十九條第一項、第一百六十一條之二、第一百六十一條之
    三、第一百六十三條之一及第一百六十四條至第一百七十條
    規定之限制，此合先敘明。
二、訊據被告對於前開犯罪事實均坦承不諱（本院卷第二十五頁
    審判筆錄），其尿液經採集送驗，結果呈安非他命陽性反應
    ，有卷附之長榮大學確認報告、應受尿液採驗人尿液檢體採
    集送驗紀錄表可查（警卷第三頁、第四頁）。又被告前因施
    用毒品案件，為本院九十八年度毒聲字第八七號裁定觀察、
    勒戒，因無繼續施用之傾向，九十八年九月四日執行完畢釋
    放等情，均有臺灣嘉義地方法院檢察署刑案資料查註紀錄表
    、臺灣高等法院被告前案紀錄表在卷可參（偵查卷第三頁至
    第十五頁，本院卷第三頁至第十四頁）。是被告自白核與事
    實相符，事證明確，其於觀察、勒戒執行完畢釋放後五年內
    施用毒品之犯行堪以認定。
三、按安非他命係毒品危害防制條例第二條第二項第二款所定之
    第二級毒品。被告前因施用毒品案件，經法院裁定觀察、勒
    戒，執行完畢釋放後五年內再度施用第二級毒品，核其所為
    ，係違犯毒品危害防制條例第十條第二項之施用第二級毒品
    罪。其持有第二級毒品之低度行為，應為施用第二級毒品之
    高度行為所吸收，不另論罪。另查，被告前因違反槍砲彈藥
    刀械管制條例等案件，先後經法院判處罪刑，復據臺灣高等
    法院臺南分院九十年度聲字第六八一號裁定就有期徒刑部分
    定其應執行刑為有期徒刑五年九月確定，九十四年八月九日
    假釋付保護管束，九十六年三月二十二日期滿未據撤銷，以
    已執行完畢論等情，均有前開前案紀錄資料可循，其受有期
    徒刑之執行完畢，五年以內故意再犯本件有期徒刑以上之罪
    ，為累犯，應依刑法第四十七條第一項加重其刑。本院爰依
    被告之自白（本院卷第二十七頁審判筆錄），上揭前案紀錄
    資料之記載，被告所提火災證明書、戶籍謄本、診斷證明書
    之內容（本院卷第三十一頁至第三十五頁），審酌被告因身
    染毒癮施用毒品之犯罪動機及目的；犯罪時未受明確之刺激
    ；獨自一人以燒烤玻璃球施用毒品之手段；已婚，一名子女
    ，就讀國中三年級，由被告自己照顧，父母健在，分別為六
    十二、五十八歲，父母無工作，母親罹患慢性活動性Ｃ型肝
    炎接受定期治療，與父母、小孩同住，現在家販售魚類，家
    中甫於九十九年二月八日失火之生活狀況；有重利、麻醉、
    槍砲、毒品前科之品行；國中肄業之智識程度；本件係屬自
    戕行為，並無直接被害人可言；明知故犯，故意違反注意義
    務；無視國家查緝毒品之禁令，對於國家社會具有之潛在危
    險性；犯罪後尚能坦承犯行之態度等一切情狀，判處如主文
    所示之刑，並諭知易科罰金之折算標準，以示懲儆。
據上論斷，應依刑事訴訟法第二百七十三條之一第一項、第二百
九十九條第一項前段，毒品危害防制條例第十條第二項，刑法第
十一條前段、第四十七條第一項、第四十一條第一項前段，判決
如主文。
本案經檢察官侯德人到庭執行職務。
中    華    民    國    99    年    10    月    29    日
                        刑事第一庭  法  官  張道周
以上正本證明與原本無異。
如不服本判決應於收受判決後10日內向本院提出上訴書狀，並應
敘述具體理由；其未敘述上訴理由者，應於上訴期間屆滿後20日
內向本院補提理由書（均須按他造當事人之人數附繕本）「切勿
逕送上級法院」。
中    華    民    國    99    年    10    月    29    日
                                    書記官  張菀純
附記本判決論罪之法條全文
毒品危害防制條例第十條第二項
施用第二級毒品者，處三年以下有期徒刑。

司法院資訊處製作；財團法人民間司法改革基金會備份。
